【裁判字號】    89,易,457
【裁判日期】    891219
【裁判案由】    違反家庭暴力防治法
【裁判全文】
臺灣臺東地方法院刑事判決                          八十九年度易字第四五七號
    公  訴  人  臺灣台東地方法院檢察署檢察官
    被      告  甲○○
右列被告因家庭暴力防制法案件，經檢察官提起公訴 (八十九年度偵字第二○四九號
)，本院判決如左：
    主  文
甲○○以強暴脅迫妨害人行使權利，處有期徒刑陸月，如易科罰金，以佰元折算壹
日，緩刑參年，緩刑期內付保護管束。
    事  實
一甲○○系乙○○○之子，為家庭暴力防制法所稱之家庭成員關係。甲○○因不滿乙
  ○○○將家產分與其他姊妹，而心生不滿。竟於八十九年九月八日上午六時許，胡
  王金妹自其女丙○○○住處返回台東縣延平鄉武陵村八鄰一四六住處時，施強力將
  乙○○○推出門外，並對乙○○○脅迫稱：若不離開住處，將殺害之，復騎乘機車
  ，欲衝撞乙○○○，致乙○○○心生畏懼，隨即逃往鄰近同村明野路一四三號王榮
  星住處藏躲。
二案經乙○○○訴請台灣台東地方法院檢察署檢察官偵查起訴。
  理  由
一上述犯罪事實認定的依據有：
  (一)被害人乙○○○於警訊中指證：被告甲○○於八十九年九月八日上午六時許，在
    台東縣延平鄉武陵村一五五號住處，從背後強推她，致使她跌倒在地，另外還騎
    機車作勢要撞他，將她趕出家門。
  (二)證人丙○○○於警訊中證實：八十九年九月八日早上六時從鹿野鄉新豐村九十三
    號十六號住處載母親回住處，一到住處，被告就怒罵母親，將她們趕走，並恐嚇
    稱如不走，將殺害她二人。
  (三)證人即住居被害人附近住處之王隆興於警訊中證實：八十九年九月八日上午六點
    許，被害人跑到他雜貨店內，並向其訴說遭被告推出家門，被告並騎機車要撞他
    ，請求讓她避難。
  (四)被告對上述事實雖矢口否認，辯稱：當天他喝了酒，有些行為已記不得。但從上
    述被害人之指訴及佐證被害人之指訴與事實相符之證人的證詞，可知其辯解為卸
    責之詞，不足採信。
  綜上所述，本件證據清楚明確，被告犯行足以認定。
二被告所犯的罪名為刑法第二百八十一條、第三百零四條第一項之罪名。被告以一行
  為觸犯上述二罪名，為想像競合犯，應依刑法第五十五條從依重之妨害自由罪處斷
  。爰審酌被告罔顧人倫，竟對年逾八旬的母親施加暴行，情理難容，及其犯罪手段
  ，犯罪時所受之刺激及其品性、生活狀況、智識程度、犯罪所生之損害，及犯罪後
  態度等一切情狀，量處如主文所示之刑，以示懲儆，再被告於七十一年間雖曾受有
  期徒刑以上刑之執行完畢，惟五年以內未曾受有期徒刑以上刑之宣告，此有台灣台
  東地方法院檢察署刑案資料查註記錄表附卷可參，被告受此審判程序，當知所警惕
  ，應無再犯之虞，本院認被告所受刑之宣告，以暫不執行為適當，爰併宣告緩刑三
  年，以啟自新，且因被告與告訴人屬母子關係，為家庭暴力防治法第三條第三款之
  家庭成員關係，依家庭暴力防制法第三十條第一項規定於緩期刑內應付保護管束。
據上論斷，應依刑事訴訟法第二百九十九條第一項前段，家庭暴力防制法第三十條第
一項，刑法第十一條、第三百零四條第一項、第二百八十一條、第五十五條、第七十
四條第一款，罰金罰鍰提高標準條例第一條前段、第二條判決如主文。
中      華      民      國    八十九    年     十二     月     十九     日
                                      臺灣臺東地方法院刑事庭
                                          法  官 黃 堯 讚
右正本證明與原本無異。
如不服本判決，應於判決送達後十日內向本院提出上訴狀。（須附繕本）
「切勿逕送上級法院」
                                          書記官 潘 正 苓
中      華      民      國    八十九    年     十二     月    二十二    日
附錄
刑法第三百零四條
以強暴、脅迫使人行無義務之事或妨害人行使權利者，處三年以下有期徒刑、拘役或
三百元以下罰金。
家庭暴力防治法第三十條第一項
犯家庭暴力罪或違反保護令而受緩刑之宣告者，在緩刑期內應付保護管束。


司法院資訊處製作；財團法人民間司法改革基金會備份。
